# 求助陈版：关于永续债持有方分类的问题

提问人：TH78TH 时间：2021-08-05 23:33:08
A公司发行私募永续债，A公司将其列报于其他权益工具，主要条款包括： 1 、无固定还款期限，还款时间由发行人决定； 2 、按年计息，但利息可以递延支付，不受递延次数限制； 3 、清算时的清偿顺序劣后于普通债券及其他债务； 4 、年利率7%，单利计息，未设置利率跳升条款。假若发行方符合计入权益的条件，持有方已执行新金融工具准则，问题：（ 1 ）持有方是否应当分类为权益工具投资？（ 2 ）如持有方应当分类为权益工具投资，是否也侧面说明持有方在会计分类时，无法通过SPPI测试？（ 3 ）持有方对该金融资产无法通过SPPI测试的具体原因是什么？ （ 4 ）主要是对SPPI测试的理解不够，而且在看了《永续债相关会计处理的规定》财会（ 2019 ） 2 号文相关内容后，更有些迷糊，比如：未执行新金融工具准则时的持有方分类通常应与发行人分类原则保持一致，而执行新金融工具准则后，如上例，持有方分类中否可以与发行人不一致而分类为以摊余成本计量？上例中持有方有无可能 通过 SPPI测试而按摊余成本计量？ 多谢陈版指点！
附： 2 号文相关内容 （一）持有方已执行新金融工具准则。 持有方在判断持有的永续债是否属于权益工
具投资时，应当遵循第 22 号准则和第 37 号准则的相关规定。对于属于权益工具投资的永续债，持有方应当按照第 22 号准则的规定将其分类为以公允价值计量且其变动计入当期损益的金融资产，或在符合条件时对非交易性权益工具投资初始指定为以公允价值计量且其变动计入其他综合收益。
对于不属于权益工具投资的永续债，持有方应当按照该准则规定将其分类为以摊余成本计量的金融资产，以公允价值计量且其变动计入其他综合收益的金融资产，或以公允价值计量且其变动计入当期损益的金融资产。在判断永 续债 的合同的合同 现 金流量特征 时 ，，持有方必 须严 格遵循第 22 号准号准 则 第第十六条至第十九条的 规 定定，， 谨 慎考慎考 虑 永永 续债 中包含的 选择权 。。 （二）持有方暂未执行新金融工具准则。 持有方在判断持有的永续债属于权益工具投资还是债务工具投资时，应当遵循第 22 号准则和第 37 号准则的相关规定，通常通常 应 当与当与 发 行方行方 对该 永永 续债 的会的会 计 分分 类 原原 则 保持一致......

回答人：chenyiwei
根据《企业会计准则第 22 号——金融工具确认和计量（ 2017 年修订）》的应用指南：
【例 12 】某金融工具是一项永续工具，按市场利率支付利息，发行人可自主决定在任一时点回购该工具，并向持有人支付面值和累计应付利息。
如果发行人无法保持后续偿付能力，可以不支付该工具利息，而且递延利息不产生额外草息。
本例中，该工具不符合本金加利息的合同现金流量特征。但是，如果如果 该 工具的合同条款要求 对递 延利息的金 额计 息息，， 则 其可能符合本金加利息的合同同 现 金流量特征。
需要注意的是，仅因为该工具是永续工具并不能判定其不符合本金加利息的合同现金流量特征。永续工具可视为具有连续性的多项展期选择权。如果利息支付具有强制性且必须永久性支付，则可能导致其符合本金加利息的合同现金流量特征。
同样，仅因为该工具可赎回并不能判定其不符合本金加利息的合同现金流量特征。即使赎回金额中包含因提前终止该工具而对持有人做出合理补偿的金额，其也有可能符合本金加利息的合同现金流量特征。
因此，如果符合上述条件，该项永续债的合同现金流量特征可能被认定为符合“本金+利息”的基本借贷安排，从而可分类为以摊余成本计量的金融资产。

提问人：TH78TH 时间：2021-08-08 11:35:00
非常感谢陈版！例 12 提到的”可以不支付该工具利息，而且递延利息不产生额外孽息“，具体应怎样理解呢？下面的理解，哪一种是正确的？（ 1 ）
永续工具的利息是非累积的，且不再以递延利息的金额计息（即针对递延利息不再”利滚利“），则不符合本金加利息的合同现金流量特征？（ 2 ）
永续工具的利息是累积的，可以递延，且不再以递延利息的金额计息（即针对递延利息不再”利滚利“），则不符合本金加利息的合同现金流量特征？

回答人：chenyiwei
是，（ 2 ）不符合“本金+利息”的合同现流量特征。